es: Formato de tela imprimible: Metraje precortado; Rollo; Muestra; Hojas; Otro
ro-RO: Format imprimabil al materialului textil: Material pre-tăiat; Rolă; Mostră de material; Foi; Altele
it: Formato del tessuto stampabile: Metraggio pretagliato; Rotolo; Campione di tessuto; Fogli; Altro
da: Printbart stofformat: Udskåret metervare; Rulle; Stofprøve; Ark; Andet
vi: Định dạng vải có thể in: Cắt sẵn; Cuộn; Mẫu thử; Dạng tờ; Khác
pt-BR: Tecido imprimível formato: Tecido pré-cortado; Rolo; Amostra; Folhas; Outro
ko: 인쇄용 원단 형식: 프리컷 원단; 롤; 샘플 견본; 시트; 기타
ja: 印刷可能な布地フォーマット: プレカットヤード; ロール; サンプル見本; シート; その他
cs: Tisknutelný formát látky: Předřezaná metráž; Role; Vzorník; Listy; Ostatní
fi: Tulostettavan kankaan muoto: Valmiiksi leikatut palat; Rulla; Näyteväriruutu; Arkit; Muu
el: Μορφή για εκτύπωση σε ύφασμα: Προκομμένο ύφασμα με το μέτρο; Ρολό; Δείγμα υφάσματος; Φύλλα; Άλλο
sk-SK: Formát potlačiteľnej tkaniny: Predrezaná metráž; Rolka; Vzorka; Hárky; Iné
zh-TW: 可列印布料形式: 預剪布料; 捲筒; 樣品布料色樣; 單張; 其他
pt-PT: Formato do tecido imprimível: Metragem pré-cortada; Rolo; Paleta de amostra; Folhas; Outro
nl: Bedrukbare stof formaat: Voorgesneden stof; Rol; Proefstaal; Vellen; Anders
nb: Trykkbart stofformat: Ferdigklippet metervare; Rull; Stoffprøve; Ark; Annet
pl: Format tkaniny do druku: Gotowe kawałki tkaniny; Rolka; Próbka; Arkusze; Inny
de: Format des bedruckbaren Stoffes: Zugeschnittene Meterware; Rolle; Muster-Farbfeld; Bögen; Sonstige
hr-HR: Format tkanine za ispis: Unaprijed izrezana metraža; Rola; Uzorak; Listovi; Ostalo
hu: Nyomtatható textil formátuma: Előre vágott méteráru; Tekercs; Mintadarab; Lapok; Egyéb
ru: Формат печатной ткани: Готовые отрезы ткани; Рулон; Образец ткани; Листы; Другое
lt-LT: Spausdinamo audinio formatas: Iš anksto atkirptas audinys; Rulonas; Pavyzdys; Lapai; Kita
tr: Yazdırılabilir kumaş formatı: Önceden kesilmiş kumaş; Rulo; Numune parça; Tabakalar; Diğer
sv: Format för tryckbart tyg: Färdigklippt metervara; Rulle; Provbit; Ark; Övrigt
th: รูปแบบผ้าสำหรับพิมพ์: ผ้าตัดล่วงหน้าเป็นหลา; เป็นม้วน; ตัวอย่างผ้า; เป็นแผ่น; อื่นๆ
sl-SI: Format tkanine za tisk: Vnaprej narezani kosi; Rola; Vzorec; Pole; Drugo
fr: Format du tissu imprimable: Métrage prédécoupé; Rouleau; Échantillon; Feuilles; Autre
en: Printable fabric format: Pre-cut yardage; Roll; Sample swatch; Sheets; Other
bg-BG: Формат на плат за печат: Предварително нарязан плат; Ролка; Мостра; Листове; Друго
zh-CN: 可印花面料形式: 预剪裁布料; 卷; 样品/样本; 片材; 其他